臺灣橋頭地方法院民事判決
111年度橋小字第213號
原      告  仲信資融股份有限公司

法定代理人  張銘聰  
訴訟代理人  林筠容  
被      告  莊力翰  

訴訟代理人  程莛勻  
上列當事人間請求給付分期買賣價金事件，本院於民國111年4月
21日言詞辯論終結，判決如下：
    主  文
被告應給付原告新臺幣柒萬玖仟捌佰元，及自民國一一一年三月
一日起至清償日止，按週年利率百分之十六計算之利息。
訴訟費用新臺幣壹仟元由被告負擔。
本判決得假執行。但被告如以新臺幣柒萬玖仟捌佰元為原告預供
擔保，免為假執行。
    事實及理由
一、按小額訴訟之訴狀送達後，原告不得將原訴變更或追加他訴
    ，但擴張或減縮應受判決事項之聲明者，不在此限，民事訴
    訟法第436條之23、第436條第2項、第255條第1項第3款定有
    明文。本件原告起訴時原請求：被告應給付原告新臺幣（下
    同）79,800元，及自民國110年8月1日起至清償日止，按週
    年利率16％計算之利息。嗣於訴狀送達後，減縮聲明為：被
    告應給付原告79,800元，及自111年3月1日起至清償日止，
    按週年利率16％計算之利息（詳見本院卷第21頁、第57頁）
    。經核與前開規定相符，自予准許。
二、原告主張：被告前以分期付款買賣方式，向訴外人學習王科
    技股份有限公司（下稱學習王公司）購買價金139,650元之
    國中教材，雙方約定分35期還款，並應自109年5月1日起，
    於每月1日繳付3,990元之分期價金，如有一期未付視為全部
    到期，並按週年利率16％計付遲延利息。詎被告僅還款15 期
    即未再予清償，迄仍積欠本金79,800元及相關利息未償，且
    該等債權已依雙方契約之約定，由學習王公司轉讓與原告，
    爰依上開分期付款買賣之約定及民法債權讓與法律關係提起
    本訴，聲明：如上開變更後之聲明所示。
三、被告則以：原告希望我們把全額付清，但我們沒有辦法，請
    法院依法判決等詞置辯。
四、本院得心證之理由：
　　原告主張之前揭事實，已據其提出購物分期付款申請書暨約
    定書、分期付款繳款明細資料等件為佐（見本院卷第11至13
    頁），並為被告所不爭執，是原告主張之事實，自堪信為真
    。依此，原告依分期付款買賣之約定及民法債權讓與法律關
    係，請求被告給付如主文第1項所示金額及利息，均有理由
    ，應予准許，爰判決如主文第1項所示。
五、原告勝訴部分，係依民事訴訟法第436條之8第1項適用小額
    程序為被告敗訴之判決，依同法第436條之20規定，應依職
    權宣告假執行。另依同法第392條第2項規定，職權宣告被告
    如預供擔保，免為假執行。
六、訴訟費用負擔之依據：民事訴訟法第78條。本件訴訟費用額
    ，依後附計算書確定如主文所示之金額。
中    華    民    國    111    年    5    月    13    日
                  橋頭簡易庭  法      官   楊博欽
以上正本係照原本作成。
民事訴訟法第436條之24第2項：對於本判決之上訴，非以違背法
令為理由，不得為之。
如對本判決上訴，須於判決送達後20日內向本院提出上訴狀，並
須表明原判決所違背之法令及其具體內容與依訴訟資料可認為原
判決有違背法令之理由。
中    華    民    國    111    年    5    月    13    日
                              書  記  官   程淑萍
訴訟費用計算式：
裁判費（新臺幣）   1,000元
合計               1,000元